【裁判字號】    89,上訴,2410
【裁判日期】    900109
【裁判案由】    竊盜等
【裁判全文】
臺灣高等法院臺中分院刑事判決                  八十九年度上訴字第二四一○號
    上  訴  人
    即  被  告  甲  ○  ○
右上訴人因偽造文書案件，不服臺灣臺中地方法院八十九年度訴字第二三一○號中華
民國八十九年十一月十日第一審判決（起訴案號：臺灣臺中地方法院檢察署八十九年
度偵字第一三四七九號），提起上訴，本院判決如左：
      主    文
上訴駁回。
      事    實
一、江煥琪前曾於民國（下同）八十七年五月十二日因偽造文書等案件（竊車後，再
    行磨滅引擎號碼、車身號碼），經臺灣臺中地方法院判處有期徒刑六月，緩刑二
    年，於八十七年六月十三日判決確定，復因傷害案件，經同院判處拘役三十日，
    如易科罰金，以三百元折算一日，於八十八年五月二十七日判決確定，復於八十
    八年六月七日因贓物案件（搬運贓車四輛），經臺灣嘉義地方法院判處有期徒刑
    一年，於八十八年六月二十二日判決確定（嗣前開偽造文書案件所宣告緩刑，經
    撤銷，現執行中）。詎仍不知悔改，基於意圖為自己不法所有之犯意，先於八十
    九年七月初，至雲林縣台西鄉○○道台十七線南下道路旁，向「濱海汽車修配廠
    」，以新台幣（下同）十萬元購得Ｎ五－五四七七號自用小客車車牌及行車執照
    （車籍作業系統－查詢認可資料、行車執照，均登載車主李二郎，引擎號碼W000
    0000E號、車身號碼W2E00533E號）後，再於八十九年七月十七日晚上十二時許，
    攜帶其所有客觀上足供兇器使用之萬能鉗一支（未扣案），在台中市○區○○路
    七十八之五號前，持上開萬能鉗敲破丙○○所有車牌號碼Ｘ二－九八０三號自用
    小客車（引擎號碼W0000000E號、車身號碼W2E04526E號）之右側前車門，再行破
    壞汽車電源開關（毀損部未據告訴），以連接電線發動引擎，竊得該車後，將該
    車Ｘ二－九八０三號車牌二面拆下，丟入大排水溝中，改懸掛上其所購得之Ｎ五
    －五四七七號自用小客車車牌，並以自製工具，磨滅所竊得丙○○所有車牌號碼
    Ｘ二－九八０三號自用小客車之引擎號碼W0000000E號及車身號碼W2E04526E號，
    再將所購得之Ｎ五－五四七七號自用小客車之引擎號碼W0000000E 號、車身號碼
    W2E00533E 號，重新打造在所竊得之原Ｘ二－九八０三號自小客車之引擎及車身
    上，足以生損害於丙○○及車輛監理機關對車輛管理之正確性，同時亦拆換車窗
    玻璃、鋁合金鋼圈、輪胎、喇叭、排擋鎖、車頭鎖後，供己代步使用。嗣於八十
    九年七月二十三日凌晨四時許，在台中市○○路四六七巷二十五號七樓，因警方
    循線查緝其偽造文書等之通緝案時查獲，並扣得Ｎ五－五四七七號車牌二面、行
    車執照一張、鎖匙一支，始查知上情。
二、案經台中縣警察局豐原分局報請台灣台中地方法院檢察署檢察官偵查起訴。
      理    由
一、右揭事實，業據被告江煥琪於警訊時供稱：「我遭警方查獲時所駕Ｎ五－五四七
    七號自小客車是我的，目前使用的交通工具，是我偷竊而來的，並購買事故車之
    證件與車籍資料，將該贓車用借屍還魂的方式變造後自行使用」、「我是於八十
    九年七月初至雲林縣台西鎮一家濱海汽車修配廠以壹拾萬元向其購得Ｎ五－五四
    七七號全部車籍資料」、「我買到這車籍後，我就四處尋找與該車相同之同型、
    同顏色、同c.c.數之車輛，伺機下手偷竊該車，於八十九年七月十五日或十六日
    間，我在台中烏日啤酒廠發現該車（目前警方查扣這部車），於是我就用自備工
    具破壞門鎖及電門鎖，將該車駛離現場，事後開回我租屋處地下室內（台中市○
    ○路四六七巷二十五號七樓），以自製工具再重新將Ｎ五－五四七七之車身號碼
    與引擎號碼打造該贓車上，並將原引擎號碼及車身號碼磨滅，以規避警方查緝」
    等語（偵查卷第十七頁反面、第十八頁）；於原審供稱：「檢察官起訴之事實屬
    實，我用萬能鉗去偷的。我有打破車窗，引擎號碼及車身號碼要磨掉是我聽人家
    講過的」等語（原審卷第十九頁），核與被害人丙○○指訴之情節相符，並有台
    中縣警察局車輛尋獲電腦單、車輛協尋證明單、汽車新領片照登記書、汽車車輛
    異動登記書、車輛竊盜、車牌失竊資料個別查詢報表－查詢車輛認可資料、車籍
    作業系統－查詢認可資料（以上均Ｘ二－九八０三號）、車籍作業系統－查詢認
    可資料、行車執照碼（以上均Ｎ五－五四七七號）、照片十二幀附卷可稽，且有
    Ｎ五－五四七七號車牌二面、行車執照一張、鎖匙一支扣案足資佐證。雖被告於
    偵訊中供稱：「我是用起子打破玻璃行竊，再破壞鎖頭啟動車」等語（偵查卷第
    四十五頁），惟核與被告於原審中所供係以萬能鉗行竊及於本院所稱：「發動車
    子電門有用萬能鉗‧‧‧」（本院卷第二十頁）等犯罪情節不符，應認被告係持
    足供兇器使用之萬能鉗竊取被害人車輛。又被告迨於本院翻異前詞，辯稱：「有
    偷，但沒有攜帶兇器」、「我用石頭打破車窗後進去偷的」、「發動車子電門有
    用萬能鉗，但那是車子內本來就擺在那裡的」、「於警訊中沒有講自備工具這句
    話，那是打破門窗自行進入」等語（本院卷第十九頁至第二十二頁），並請求傳
    訊原Ｘ二－九八０三號自小客車車主丙○○，欲證明上開萬能鉗原係置於Ｘ二－
    九八０三號自小客車上，其未攜帶兇器竊盜云云。惟查，被告業於原審自承係以
    其所攜帶之萬能鉗打破車窗行竊，已如前述，故該萬能鉗顯不可能置於上開被告
    所欲行竊之車內，該萬能鉗復未扣案，故被告請求傳訊證人丙○○，調查該萬能
    鉗是否置於車中等情，本院認已無必要，附此說明。又被告上開辯稱未攜帶兇器
    行竊之語，經核與其於警、偵訊中及原審均供稱有持兇器行竊之事實不符，且上
    開警訊筆錄係於作成後經被告閱後簽名，亦為被告所自承（本院卷第二十二頁）
    ，是被告嗣於本院所辯，顯係犯後圖卸之詞，不足憑採。本件事證明確，被告犯
    行，堪以認定。
二、核被告攜帶客觀足供行兇之萬能鉗一支行竊，係犯刑法第三百二十一條第一項第
    三款之加重竊盜罪。又汽車之引擎及車身號碼，係表示製造工廠及出廠時期之識
    別標誌，乃表示一定用意之證明，依刑法第二百二十條第一項規定，應以私文書
    論，且磨滅引擎、車身號碼，再偽造打上其他車輛引擎、車身號碼，足以生損害
    於原車主及車輛監理機關對車輛管理之正確性，而被告於偽造後，將車留供己用
    ，且業已買新的鑰匙使用，顯見其在偽造後，確有加以使用，故其所為，係犯刑
    法第二百二十條第一項、第二百十六條、第二百十條之罪，其偽造後復持以行使
    ，偽造之低度行為，應為行使之高度行為所吸收，而論以行使偽造私文書罪。被
    告所犯上開攜帶兇器竊盜罪與行使偽造私文書罪間，有方法結果之牽連關係，為
    牽連犯，應從一重之攜帶兇器竊盜罪處斷。原審爰審酌被告已有偽造文書（竊車
    後，再行磨滅引擎號碼、車身號碼）、傷害、贓物（搬運贓車四輛）之不良素行
    ，猶不知悔改，再度恣意竊取他人財物，並偽造引擎號碼、車身號碼，造成他人
    財產損失，助長社會盜贓之風氣，及損害車輛監理機關對於車籍之管理，然因其
    犯後尚能坦承犯行，態度良好，且所竊取財物，業已由被害人具狀領回等一切情
    狀，適用刑法第三百二十一條第一項第三款、第二百二十條第一項、第二百十六
    條、第二百十條、第五十五條規定，量處被告有期徒刑壹年陸月，並審酌扣案之
    Ｎ五－五四七七號車牌二面、行車執照一張、鎖匙一支，均係被告購買所得之物
    ，尚非被告供犯本罪所用之物，而萬能鉗一支，因未扣案，為免將來執行之困難
    ，均不予宣告沒收，核其認事、用法及量刑均無不當。被告上訴意旨否認持兇器
    竊取汽車，指原判決不當，為無理由，應予駁回。
據上論結，應依刑事訴訟法第三百六十八條，判決如主文。
本案經檢察官乙○○到庭執行職務。
中      華      民      國      九十     年       一      月     九     日
                                    臺灣高等法院臺中分院刑事第二庭
                                          審判長法  官  羅  禮  政
                                                法  官  蔡  聰  明
                                                法  官  陳  欣  安
右正本證明與原本無異。
如不服本判決應於收受送達後十日內向本院提出上訴書狀，其未述上訴之理由者並
得於提起上訴後十日內向本院補提理由書（均須按他造當事人之人數附繕本）。
                                                書記官  陳  秀  真
中      華      民      國      九十     年       一      月     九     日
附錄本案論罪科刑法條：
刑法第三百二十一條：
  犯竊盜罪而有左列情形之一者，處六月以上五年以下有期徒刑：
  三、攜帶兇器而犯之者。
刑法第二百十六條：
  行使第二百十條至第二百十五條之文書者，依偽造、變造文書或登載不實事項或使
  登載不實事項之規定處斷。
刑法第二百十條：
  偽造、變造私文書，足以生損害於公眾或他人者，處五年以下有期徒刑。
刑法第二百二十條第一項：
  在紙上或物品上之文字、符號、圖畫、照像，依習慣或特約，足以為表示其用意之
  證明者，關於本章及本章以外各罪，以文書論。
                                                                        Ｉ


司法院資訊處製作；財團法人民間司法改革基金會備份。
